Vito Minheere

04-03-1993, Vlissingen
Wonend in Ede, Gelderland
vitominheere@gmail.com – vitominheere.com

Profiel

Data Engineer/Backend developer met 4 jaar Python ervaring en 3 jaar GCP ervaring. Geinteresseerd in het ontwerpen en uitvoeren van de simpelste en meest effiente oplossing voor data uitdagingen. Ervaring in data en software engineering zorgt er voor dat ik de getransformeerde data aan kan bieden aan

ERVARING

developers en eindgebruikers.

Data Engineer - Incentro NEXT, Utrecht

04-2021 - heden

Ontwikkelen van Microservice backends in Python met Google Cloud Platform tools. Begeleiden en ondersteunen van Junior developers in projecten

Data Engineer - Qlouder/Cloud Technology Solutions, Utrecht

04-2019 - 04-2021

Data Engineering consultant in het Google Cloud Platform ecosystem Ontwerp Data Pipelines met Google Cloud Platform tools. Ontwikkel moderne web applicaties met Python maar ook gewerkt met Java, TypeScript, SQL en NoSQL databases. Microservices Docker, Kubernetes, Terraform

Data Engineer - Energyworx, Houten

05-2018 04-2019

Inhouse engineer werkend aan data ingestion met Apache Kafka and data transformation via DataFlow. Beheerde de migratie van de grootste US klant naar de nieuwste versie van het dat analyse framework. Ontwikkel business rules met Pandas en Scikit Learn Ondersteunen van klanten bij het tranformeren van data via hun custom code in het platform.

Afstudeer Onderzoek - Globalistics, Valencia

09-2017 03-2018

Extraction, transformation and loading (ETL) van data afkomstig uit API's. Gebruik verzamelde data in verschillende voorspel modellen om transport prijzen te voorspellen. Ontwikkel een API met *Django* om de voorspelde resultaten op een website te tonen.

Backend Developer - Nfnty/Connequech, Vlissingen

08-2016 09-2017

Gewerkt aan meerdere klant project, zowel front(AngularJS) als backend(PHP) Oplossingen bedenken en uitvoeren voor issues die in het ticket systeem voorkomen.

Certificaten

Google Cloud Professional Cloud Architect

09-2020

Google Cloud Professional Data Engineer

06-2020

Projecten

Data Extraction - Kweekprocess

Ontsluit ruwe data uit applicaties en apparaten zodat deze getransformeerd kunnen worden en opgeslagen kunnen worden in databases (BigQuery) en $Cloud\ Storage$

Accounting Tool - Tourisme

Gebruik data uit het Datalake om prijzen te generen gebaseerd op voorspelde gegevens. Backend voor de berekeningen gebouwd in *NodeJS* en *Typescript*, frontend is gedaan met *Angular*.

Datalake - Tourisme

Extract en transform data vanuit meerdere bronnen naar een Datalake. Datalake wordt gebruikt om dashboards, spreadsheets en applicaties te voorzien van data.

Framework voor opnemen van data gebouwd met Python gebruik makende van BigQuery en AppEngine Exporten van data naar spreadsheets liet de klant toe om met meerdere mensen tegelijk te werken in de cloud.

Data Processing - NUTS Voorzieningen

Refactoring the monolith class for transforming data into smaller, easier unit-testable components Analyzing and transforming time series data from IoT smart meters using Pandas and Numpy Supporting customers with updating and applying business rules to their data sources

Data Science - Container Transport

Onderzoek naar opbouw van container transport prijzen.

Verrijken van API data zodat deze gebruikt kon worden voor modelleren.

Prestaties en accuraatheid vergeleken van verschillende modellen binnen Scikit-learn .

API gemaakt met *Django* waarmee voorspelde resultaten op een website getoond werden.

Opleiding

HBO Software Engineering

2013-2018

Minor in Data Science

MBO Network Beheerder

2009-2013

Technische Skills

Programming Languages: Python, Bash, Dart, Typescript

Data Technologies: Pandas, BigQuery, SQL Operations Technologies: Docker, Terraform, Git

Web Backend Technologies: Firebase, Django, Flask, REST

Web Frontend Technologies: Flutter, Angular

Nevenactiviteiten

Scheidsrechter - KNKF Sectie Powerliften

04-2020 - heden

Berechten op het uitvoeren van de onderdelen tijdens een powerlift wedstrijd.

Voorzitter wedstrijd bureau - KNKF Sectie Powerliften

02-2018 - heden

Zorgen voor een goede verloop van een powerlift wedstrijd door onder andere het verwerken van beurtbriefjes en scoresheet in het computersysteem.

Verwerken van de uitslagen van de wedstrijd zodat deze gebruikt kunnen worden bij de prijsuitreiking.